【裁判字號】    96,簡上,266
【裁判日期】    970218
【裁判案由】    違反家庭暴力防治法
【裁判全文】
台灣屏東地方法院刑事判決      96年度簡上字第266號
    公  訴  人  臺灣屏東地方法院檢察署檢察官
    被      告
    即 上訴 人  甲○○
上列上訴人即被告因違反家庭暴力防治法案件，不服台灣屏東地
方法院96年度簡字第1105號中華民國96年9 月27日第一審簡易判
決（聲請簡易判決處刑案號96年度偵字第3832號），提起上訴，
本院管轄之第二審合議庭判決如下：
    主  文
上訴駁回。
甲○○緩刑參年，並應向指定之公益團體、地方自治團體或社區
提供貳佰肆拾小時之義務勞務。緩刑期內付保護管束。
    事  實  及  理  由
一、本院認定被告之犯罪事實、理由、證據及應適用之法條，與
    原審判決書之記載相同，茲引用之（如附件）。
二、原審審酌被告於本院裁定核發民事通常保護令後，不知予以
    遵守，無視法律之規定，且屢經社工人員通知前往執行機構
    續行輔導治療，卻仍視本院保護令規範於無物，所為誠無可
    取，並兼衡被告高職畢業，智識程度非高、家庭經濟狀況貧
    寒，生活狀況不佳等一切情狀，量處拘役50日，並諭知易科
    罰金之折算標準，其認事用法，均無不合，量刑亦屬妥適。
    被告上訴意旨空言指摘原審判決不當，顯無理由，應予駁回
    。惟查被告犯後已深表悔悟，且拘役之執行對其酒癮戒除並
    無實益，檢察官亦請求對被告科以保護管束，以求藉助觀護
    人之力除其酒癮，有本院審理筆錄可稽，其無前科、素行尚
    佳，有臺灣高等法院被告全國前案紀錄表在卷可稽，本院斟
    酌上情，認其一時失慮而罹刑典，經此審判科刑，當知所警
    惕，信無再犯之虞，本件所宣告之刑以暫不執行為適當，爰
    諭知緩刑3 年，以勵自新。惟考量被告酒癮症狀顯然使其親
    屬極為困擾，為使其戒慎其行，本院乃認除前開緩刑之宣告
    外，另有賦予被告一定負擔之必要，並依刑法第74條第2項
    第5 款之規定，命其應向指定之公益團體、地方自治團體或
    社區提供240 小時之義務勞務。至其應如何執行，宜由檢察
    官考量被告所犯罪名，並參酌其性別、家庭、身分、職業、
    經歷、特殊專長、體能狀況及素行紀錄與參加意願等個人因
    素，再依義務勞務執行機關（構）之地域、特性及勞務內容
    等為適當之安排，併此敘明。又因本院對被告為刑法74條第
    2 項第5 款提供義務勞務之宣告，是併依刑法第93條第1 項
    第2 款之規定，諭知於緩刑期間付保護管束。
據上論斷，應依刑事訴訟法第455 條之1 第1 項、第3 項、第36
8 條，刑法第74條第1 項第1 款、第2 項第5 款、第93條第1項
第2 款，判決如主文。
本案經檢察官陳新君到庭執行職務。
中    華    民      國      97    年   2    月   18   日
                    刑事第五庭
                              審判長法  官  石家禎
                                    法  官  林家聖
                                    法  官  陳秀慧
上正本證明與原本無異。
不得上訴
中    華    民      國      97    年   2    月   18   日
                                    書記官  林鴻仁


司法院資訊處製作；財團法人民間司法改革基金會備份。
